台灣雲林地方法院刑事判決　　　　　　　　　　　　九十一年度交簡上字第四一號
　　上　訴　人　台灣雲林地方法院檢察署檢察官
　　被　　　告　甲○○
右上訴人因被告公共危險等案件，不服本院虎尾簡易庭九十一年度虎簡字第四七號於
中華民國九十一年三月二十六日第一審判決（聲請簡易判決處刑書：台灣雲林地方法
院檢察署九十一年度偵字第六六九號），提起上訴，本院判決如左︰
    主  文
原判決關於因過失傷害人及執行刑部分，均撤銷。
甲○○因過失傷害人，處有期徒刑參月，如易科罰金以參佰元折算壹日。
其他上訴駁回。
    事  實
一、甲○○明知酒後意識不清之際，不能開車，於民國 (下同）九十一年二月十六日
    晚上飲酒後，仍無照駕駛ＳＤ－七九五六號自用小客車，由西往東行駛，途經雲
    林縣西螺鎮○○路與中正路口處，終因酒後意識無法集中，而不能安全駕駛，遂
    疏未注意，而在前揭地點撞上乙○○ＣＭ－一二六一號自用小客車，致乙○○及
    其搭載之乘客丙○○受有頭部及臉部擦傷等傷害。經警前往處理並對甲○○酒精
    測試，測試值高達０‧九六毫克。
二、案經乙○○、丙○○訴由雲林縣警察局西螺分局報請台灣雲林地方法院檢察署檢
    察官偵查後聲請簡易判決處刑。
    理  由
一、被告自白上述事實，核與告訴人乙○○、丙○○指訴情節相符，且有道路交通事
    故調查報告表、酒精測試紙在卷可資佐證，事實堪以認定。
二、就公共危險部分：核被告甲○○酒醉駕車之行為，係犯刑法第一百八十五條之三
    服用酒類，不能安全駕駛動力交通工具而駕駛罪。原審本院虎尾簡易庭認被告罪
    證明確，因予適用刑法第一百八十五條之三、第四十一條第一項前段，罰金罰鍰
    提高標準條例第二條之規定，並審酌被告犯罪之動機、目的、手段等一切情狀，
    處被告拘役伍拾日，如易科罰金以參佰元折算壹日。公訴人以被告無視酒後駕駛
    動力交通工具，將因個人不能安全駕駛之行為，致參與道路交通者受到危害，且
    被告吐氣酒精濃度高達每公升０‧九八毫克等情，認原審僅判處拘役五十日，量
    刑過輕等為理由，而提起上訴。但本院審酌被告並無犯罪前科，有台灣高等法院
    被告全國前案紀錄表附卷可參，認為原審量處被告拘役五十日，對被告來說，已
    可收警惕之效，量刑妥適，上訴為無理由，應予駁回。
三、就過失傷害部分：(一)核被告所為，係犯刑法第二百八十四條第一項前段因過失傷
    害人罪。(二)其所犯過失傷害罪，與右揭公共危險罪，犯意各別，行為互殊，犯罪
    構成要件不同，應予分論併罰。(三)被告無駕駛執照猶駕車過失肇事，因而致人受
    傷，應依道路交通管理處罰條例第八十六條第一項之規定，加重其刑。(四)又其因
    酒醉駕車，因而致人受傷，亦應依同條項之規定，遞加其刑。(五)原審予以論罪科
    刑，固非無見。惟查原審未依「無照駕車致人受傷」「酒醉駕駛致人受傷」之理
    由加重其刑，自有未合。檢察官上訴意旨指摘原審量刑過輕，為有理由，應由本
    院將此部分，連同執行刑部分，予以撤銷改判。(六)本院審酌被告無犯罪前科，惟
    迄今尚未能賠償被害人之損失等，量處有期徒刑三月，並定易科罰金之折算標準
    。
四、據上論斷，應依刑事訴訟法第四百五十五條之一第三項、第三百六十九條第一項
    前段、第三百六十四條、第二百九十九條第一項前段、第三百六十八條，刑法第
    二百八十四條第一項前段、第四十一條第一項前段，道路交通管理處罰條例第八
    十六條第一項，罰金罰鍰提高標準條例第一條前段、第二條，判決如主文。
本案經檢察官黃裕峰到庭執行職務。
中　　　華　　　民　　　國　　　九十一　年　　　八　　　月　　　十二　　日
                                      台灣雲林地方法院刑事第一庭
                                        審判長法  官  紀  文  勝
                                              法  官  侯  廷  昌
                                              法  官  林  輝  煌
右正本證明與原本無異。
不得上訴。
                                              書記官  陳  美  華
中　　　華　　　民　　　國　　　九十一　年　　　八　　　月　　　十二　　日
附錄本案論罪科刑法條全文：
中華民國刑法
第一百八十五條之三
  服用毒品、麻醉藥品、酒類或其他相類之物，不能安全駕駛動力交通工具而駕駛者
  ，處一年以下有期徒刑、拘役或三萬元以下罰金。
第二百八十四條
  因過失傷害人者，處六月以下有期徒刑、拘役或五百元以下罰金，致重傷者，處一
  年以下有期徒刑、拘役或五百元以下罰金。
  從事業務之人，因業務上之過失傷害人者，處一年以下有期徒刑、拘役或一千元以
  下罰金，致重傷者，處三年以下有期徒刑、拘役或二千元以下罰金。
